# 新能源汽车补贴入账

提问人：研究准则 时间：2020-07-17 16:44:31
陈版主：
我公司属于新能源汽车生产企业，按照国家规定，我公司生产的新能源汽车按照销售量获得国家补贴，获得的补贴计入“主营业务收入”还是“其他收益”。
说明：我公司获得新能源补贴是以销售给消费者为计算依据，而不是政府购买我公司的汽车。

回答人：chenyiwei
新能源汽车销售给消费者，从国家和地方政府获得的按销量计算的补贴，可以计入营业收入。
但鉴于此类补贴的获取有较大不确定性，不少企业的申报和批准金额差异较大，故对其估计需要谨慎，遵循新收入准则第十六条对可变对价估计的相关规定和限制，即不能超出在重大不确定性消除后极可能不会发生重大转回的金额。对于需行驶满一定里程后方可申请的补贴的确认更须谨慎。